# 准则解释 14 号工程建设收入？

提问人：wuxingcfchen 时间：2022-03-31 21:06:04
求助陈版
PPP项目公司属于污水厂运维，审计认为作为工程主要责任人，确认了工程建设收入，分录如下：
借：合同资产
贷：主营业务收入—工程收入
待转销项税 （根据后续污水运维收入销项税率6%，此处也按6%）
看着这个待转销项税很奇怪吧？而且税率也不是按工程建设的9%，而是按后续污水运维的6%？
想请问陈版，上述分录的待转销项税，有问题吗？而且，在建设过程中，项目公司需要就该工程收入计缴增值税吗？

回答人：chenyiwei
如果此处PPP项目是采用金融资产模式，则建设期确认的收入所对应的款项是要通过运维期间的污水处理费收回的，虽然建设期收入不缴纳增值税，但污水处理费收入需缴纳增值税，也就是相当于把建设期收入对应的增值税递延到后续运维期间缴纳（这部分金融资产后续收回时，会计上不再重复确认收入）。因此审计调整中确认待转销项税额（按照污水处理费收入对应的适用税率计算）是合理的。

提问人：wuxingcfchen 时间：2022-04-04 09:54:28
感谢陈版。但审计确认时，无形资产模式也同一样处理了。
金融资产模式按您的解释比较好理解，但无形资产模式呢？后续也要确认一道污水运维收入？

回答人：chenyiwei
无形资产模式是分别单独确认建造收入和运维收入，且都是全额确认。但无形资产模式下的建造收入不一定是需纳税的，可与税务专业人士确认。